臺灣高等法院刑事判決　　　　　　　　　　　　　　　九十一年度上易字第二一號
　　上　訴　人　臺灣板橋地方法院檢察署檢察官
　　上　訴　人　丙○○
　　即　被　告
　　被　　　告　甲○○○
　　　　　　　　乙○○
右上訴人因被告傷害等案件，不服臺灣板橋地方法院九十年度易字第二六二一號，中
華民國九十年十一月二十七日第一審判決（起訴案號：臺灣板橋地方法院檢察署九十
年度偵字第四一三五號、第九三二三號），提起上訴，本院判決如左：
    主  文
上訴駁回。
    事實及理由
一、本案經本院審理結果，認第一審以上訴人即被告丙○○犯刑法第三百零九條第一
    項之罪，判處罰金二千元，並諭知易服勞役之折算標準為三百元折算一日，被告
    甲○○○犯行法第二百七十七條第一項之罪，判處拘役二十日，並諭知易科罰金
    折算之標準為三百元折算一日，對被告乙○○為無罪之諭知，認事用法及量刑均
    無不當，應予維持，並引用第一審判決書記載之事實、證據及理由（如附件）。
二、檢察官循告訴人丙○○所請，對被告甲○○○、乙○○部分提起上訴，上訴意旨
    略以：被告甲○○○、乙○○之犯行，業據告訴人提出人證、物證（錄音帶、相
    片）等，而判決書內文全採被告二人及證人之說詞，未經告訴人對質印證，遽為
    被告二人拘役及無罪之判決，認定事實顯有違誤等語。經查：(1)告訴人即被告丙○○請求檢察官上訴時，雖陳稱其有人證、物證、錄音帶、照片等證據，及累計
    書狀數萬字等語，惟查告訴人丙○○歷次所提之書狀中所述情節，及其所稱之人
    證、物證、照片等，多為案發前其與被告甲○○○、乙○○夫妻比鄰相處情況之
    描述，且告訴人丙○○於本院審理時亦自承其在上訴理由狀所述之人證、錄音帶
    、相片等物，除錄音帶與被告二人傷害部分犯行有關外，其餘均係被告二人以前
    欺負伊之事等語在卷可稽（本院卷第三十六頁），由此可見告訴人丙○○及檢察
    官所指之人證、物證、照片等，均與被告甲○○○、乙○○有無傷害犯行之待證
    事實無關；至於告訴人所提之錄音帶亦係案發後告訴人丙○○與被告甲○○○夫
    妻談話之錄音，而非案發當時之經過情形，亦據告訴人丙○○供明（本院卷第三
    十六頁），且據告訴人指稱有關之內容亦僅為被告表示「你說我是故意找麻煩？
    對啦，今天就是故意找你麻煩。」等語，該錄音帶之內容易顯然無法作為被告乙○○有共同傷害犯行之犯罪證據；檢察官徒憑告訴人丙○○之上開情詞提起上訴
    ，任意指摘原判決關於被告甲○○○及乙○○部分不當，自無理由。(2)證人即告
    訴人丙○○之前妻張金掬於偵查中證稱：「剛開始我不在場，後來聽到吵架的聲
    音，我跑出來。祥（指被告乙○○）拿交通錐要打鐘（指丙○○），但打不到，
    榮（指甲○○○）用磚塊丟，但也沒丟到人。... 」等語（偵查卷第五十一頁反
    面至五十二頁），在原審中證稱：「... 後來我聽到外面有爭吵的聲音，我出來
    看時，看到我先生臉部已被抓傷，他們手上並沒有拿東西，我就問被告甲○○○
    為何打傷我先生，甲○○○說我先生罵她『懶惰』，我又說你們是不是故意找麻
    煩，被告乙○○就說我就是故意要找麻煩。被告甲○○○手指甲有血，我先生手
    上也沒有拿東西。後來被告甲○○○要要拿磚塊打我先生，我先生就退回住處，
    被告乙○○還拿交通錐要打我先生，我把他攔下來問他為何還要打我先生。當時
    乙○○還叫他弟弟及他兒子下來，被告乙○○跟他弟弟說我先生罵他們母親，然
    後他們就又到對面。我先生退回住處後，因為被告甲○○○、被告乙○○拿磚塊
    及交通錐要打我先生，我先生拿長條勾自衛。」等語（原審卷第二十九頁、第三
    十頁），由張金掬所證述之內容以觀，張金掬顯然係在被告甲○○○業已抓傷丙○○之後，始因聽見爭吵聲音而至現場，告訴人丙○○亦陳稱張金掬是在其被抓
    、掃把被搶之後才出現等語（本院卷第三十六頁、第三十七頁），由此可見證人
    張金掬並未在場親自目睹案發當時告訴人丙○○被抓傷時之情況，其證言之內容
    顯然與被告乙○○有無傷害犯行之證明無關；原判決雖然未就張金掬之證言內容
    予以交代，亦與全案情節不生影響。(3)綜上所述，檢察官對被告甲○○○、乙○○部分提起上訴為無理由，應予駁回。
三、被告丙○○提起上訴，仍否認有辱罵乙○○之公然侮辱犯行，並辯稱其係遭乙○○夫妻等四人欺壓，才道歉等語。經查被告丙○○確有公然以台語「幹你娘」辱
    罵乙○○之犯行，除經告訴人乙○○指訴明確外，並經目擊證人吳維琛、簡進財
    分別於偵查及原審中證述綦詳（偵查卷第十九頁、原審卷第六十七頁、六十八頁
    ），且被告丙○○對當時曾為此向乙○○道歉乙節亦不諱言，被告丙○○公然侮
    辱之犯行事證已臻明確，原審據以論罪科刑，並無違誤，量刑亦無不當。至於證
    人張金掬雖未提及被告丙○○辱罵乙○○，然而張金掬為被告丙○○之前妻，且
    目前仍同居一處，其作證時就不利於被告丙○○部分予以隱諱亦為人之常情，故
    其證言亦不足資為有利於被告丙○○之論據。綜上所述，被告丙○○之上訴亦無
    理由，應予駁回。
四、被告丙○○另聲請傳訊證人張金掬，惟證人張金掬業經檢察官及原審法院合法訊
    問，其陳述明確別無訊問之必要，且其證言之內容及證明力如何均已詳如前述，
    並無再行傳喚之必要，且依刑事訴訟法第一百九十六條規定亦不得再行傳喚，併
    此指明。
據上論斷，應依刑事訴訟法第三百七十三條、第三百六十八條，判決如主文。
本案經檢察官吳國南檢察官到庭執行職務。
中      華      民      國  九十一    年      二      月     十九     日
                               台灣高等法院刑事第二十三庭
                                    審判長法  官 黃  瑞  華
                                          法  官 雷  雯  華
                                          法  官 宋      祺
右正本證明與原本無異。
不得上訴。
                                          書記官 蔡  慧  娟
中      華      民      國    九十一    年      二      月    二十一    日
附錄：本案論罪科刑法條全文
      刑法第二百七十七條第一項
傷害人之身體或健康者，處三年以下有期徒刑、拘役或一千元以下罰金。
      刑法第三百零九條第一項
公然侮辱人者，處拘役或三百元以下罰金。
